# 政府搬迁安置费问题

提问人：wx_634387e92ba2 时间：2022-12-20 16:37:25
陈老师及各位老师好。
项目目前遇到以下政府搬迁安置补助。和目前财政部出的搬迁略有不同，不知正确的会计处理应该是怎样。
2018 年前客户与租有政府公租房用于员工宿舍用途，房屋价格每平米比较低廉（ 20 元每平米）。后 2018 年底，政府出了棚改项目，具体为：
企业在 2018 年需要从租赁的公租房搬出去，然后政府给予补贴，至政府该项目完成后，企业再迁入这个公租房内。
补贴计算方式为：自搬迁确认日至回迁期间，按照每平米一个单价计算。每年递增5%。
思考：该项目目前看起来唯一的成本其实主要在于：
1 、员工从这个宿舍迁出去，企业需要在市场重新为员工租赁宿舍，价格较公租房高，有一部分差价成本（公租房 20 元每平，补贴金额是 97 元每平米）；
2 、搬迁当时企业承担运输搬家费等
但这个项目其实补贴金额很高，且补贴了好几年。业务相当于政府不让住这套公租房了，要征用，然后承担迁回前员工住宿成本。
客户目前直接在收到款的当下，计入营业外收入。
问题： 1 、收到钱与申请钱有时间性差异，因为政府审批流程比较长。实际收到时候计入营业外收入。是否需要按照文件中的补贴计算方法，预估记账？
2 、计入营业外收入是合理的吗？

回答人：chenyiwei
这种情况下的政府补助实际上是针对外迁临时安置期间的费用性支出（假设后续回迁面积与此前相同）。因此通常情况下应在收到时予以递延，后续在外租房期间采用系统、合理的方式转为其他收益（因为对应的支出一般计入管理费用，故补贴款是计入其他收益而不是营业外收入）。
能否按照文件中的补贴计算方法预估记账，取决于对补贴金额和预计收取时间有无足够的确定性。如果不确定性较大，则应采用收付实现制处理。但收到补贴款之前实际发生的在外租房相关支出和损失仍应直接费用化处理，不能作为资产挂账。